Minutes et répertoires du notaire Angélique François BERCEON, 25 février 1820 - 6 avril 1865 (étude II)
Archives nationales
- Répertoire(s) de Angélique François BERCEON, 27 septembre 1799 - 5 juillet 1867; MC/RE/II/5 - MC/RE/II/8
  - Répertoire. 1837, 10 juillet - 1854, 11 décembre, 10 juillet 1837 - 11 décembre 1854; MC/RE/II/7
    - Inventaire après décès: Clerin, Annette-Edme. Sarse, Joseph-François-Julien-Marie (épouse de). Pagevin (rue), n° 10., 16 septembre 1840
      inventaire après décès; Pagevin (rue); Clerin, Annette-Edme; Sarse, Joseph-François-Julien-Marie
    - Inventaire après décès: Fagnier, Aglaé-Elisabeth. Saint-Charles (passage) / Vaugirard., 18 septembre 1840
      1er septembre 1840, dépôt judiciaire du testament.
      inventaire après décès; Saint-Charles (passage); Vaugirard (ancienne commune); Fagnier, Aglaé-Elisabeth
    - Procès verbal d'adjudication d'un fonds de commerce d'habillement en gros, exploité, rue de la Tabletterie, n° 9, par Mrs Maaire frères et compagnie, au profit de la maison de commerce Alphonse Duclos et Compagnie moyennant 4600 francs., 24 septembre 1840
      procès-verbal; acte de vente; Duclos, Alphonse; Maaire (famille)
    - Procès verbal d'enchères du fonds et achalandage d'un fonds de commerce d'habillement en gros, exploité, rue de la Tabletterie, n° 9, par Mrs Maaire frères et compagnie., 24 septembre 1840
      Tabletterie (rue de la); Maaire (famille)
    - Dépôt par Gabriel Benoît Feau, rue du Bouloi, n° 10, du cahier des charges de la vente du fonds de commerce de marchand de vins, à Mr Philibert, rue de la Cité, n° 4., 25 septembre 1840
      dépôt de pièces; cahier des charges; Bouloi (rue du); Cité (rue de la); Feau, Gabriel Benoît; Philibert (M.)
    - Inventaire après décès: Yann, Bertrand. Montmartre (rue), n° 2., 7 octobre 1840
      inventaire après décès; Montmartre (rue); Yann, Bertrand
    - Inventaire après décès: Fosset, François. Jeannisson (rue), n° 3., 9 octobre 1840
      inventaire après décès; Jeannisson (rue); Fosset, François
    - Inventaire après décès: Jobert, Henri-Antoine-Achille. Coquenard (rue), n° 54. Docteur, 15 janvier 1841
      22 juin 1844, dépôt de cahier d'enchères concernant la succession, Isaure BOSSAN, sa veuve.
      inventaire après décès; Coquenard (rue); Jobert, Henri-Antoine-Achille; docteur d'université
    - Procès verbal de non adjudication du fonds de commissionnaire de roulage Lambert et Compagnie, à la requête de François Eugène Flourens, rue de Valois, Palais Royal, n° 8, syndic de la faillite Lambert., 23 janvier 1841
      procès-verbal; acte de vente; Valois (rue de); Flourens, François Eugène; Lambert (M.)
    - Société du chemin de fer de Paris à Bordeaux par Tours., 25 janvier 1841
      acte de société; Bordeaux (Gironde); Tours (Indre-et-Loire)
    - Inventaire après décès: Mirabal, Emilie. Correard, Alexandre (épouse de). Jean Goujon (rue), n° 4., 26 janvier 1841
      2 mai 1842, liquidation.
      inventaire après décès; Jean-Goujon (rue); Mirabal, Emilie; Correard, Alexandre
    - Dépôt par Alfred Dromery, rue du Bouloi, n° 10, du cahier des charges de la vente d'un fonds de commerce exploité par le Sr Travers, limonadier., 16 février 1841
      dépôt de pièces; cahier des charges; Bouloi (rue du); Dromery, Alfred; Travers (M.); restaurateur
    - Inventaire après décès: Winet, Louis-Nicolas. Cherche Midi (rue du), n° 66., 18 mars 1841
      30 juin 1841, liquidation, Marie Pierrette ROBERT, sa veuve.
      inventaire après décès; Cherche-Midi (rue du); Winet, Louis-Nicolas
    - Extrait collationné d'intitulé d'inventaire après décès: Barbereux, Anne-Henriette. Vernier, Antoine (épouse de)., 22 mars 1841
      Voir Me CHARTIER, notaire à Château-Thierry (Aisne), le 24 août 1837.
      extrait d'acte; copie authentique; inventaire après décès; Barbereux, Anne-Henriette; Vernier, Antoine
    - Inventaire après décès: Delahaize, Louis-Bernard. Faubourg Montmartre (rue du), n° 45., 26 juillet 1841
      inventaire après décès; Faubourg-Montmartre (rue du); Delahaize, Louis-Bernard
    - Inventaire après décès: Neveu, Jacques-Eloy. Pontoise (rue de), n° 16 bis., 9 août 1841
      inventaire après décès; Pontoise (rue de); Neveu, Jacques-Eloy
    - Inventaire après décès: Desbois, Agathe-Perrine. Weber, Michel (épouse de). Saint-Honoré (rue), n° 290., 15 septembre 1841
      inventaire après décès; Saint-Honoré (rue); Desbois, Agathe-Perrine; Weber, Michel
    - Cahier de charges à la requête de Paul Lehideux, rue Charlot, n° 45, et du mandataire de Alexandre Jean Louis Le Buhotel, pour l'adjudication d'actions dans la société pour l'exploitation des varechs de Cherbourg et de Tourlaville (Subst. Rousse)., 22 septembre 1841
      Précisions sur les lieux: Cherbourg-Octeville (Manche)--Cherbourg
      cahier des charges; Cherbourg-Octeville (Manche); Charlot (rue); Tourlaville (Manche); Le Buhotel, Alexandre Jean Louis; Lehideux, Paul; Rousse (M.)
    - Inventaire après décès: Fougières, Louis-Joseph de (comte). Anjou Saint-Honoré (rue), n° 4., 30 septembre 1841
      inventaire après décès; Anjou-Saint-Honoré (rue d'); Fougières, Louis-Joseph de
    - Inventaire après décès: Deschamps, Auguste. Grenelle (rue de), n° 86 / Saint-Germain., 11 octobre 1841
      Subst. Me ROUSSE.
      inventaire après décès; Saint-Germain (faubourg); Deschamps, Auguste
    - Inventaire après décès: Calais, Elisabeth. Fidélité (rue de la), n° 4., 16 octobre 1841
      inventaire après décès; Fidélité (rue de la); Calais, Elisabeth
    - Convention entre Hippolyte Clerc, rue d'Angevillers, n° 8, et Antoine Foulquié, rue Caumartin, n° 4, au sujet de l'exploitation d'un brevet d'invention pour un hachoir rotatif expéditif., 12 novembre 1841
      Brevet d'invention
      convention; Angiviller (rue d'); Caumartin (rue de); Clerc, Hippolyte; Foulquie, Antoine
    - Inventaire après décès: Delanoix, Louise-Emilie. Tranchant, Germain-Valentin (épouse de). Rochechouart (rue), n° 37., 23 novembre 1841
      inventaire après décès; Rochechouart (rue de); Delanoix, Louise-Emilie; Tranchant, Germain-Valentin
    - Vente par Antoine Truchot, et Thérèse Pauline Berry, son épouse, rue Croix des Petits Champs, n° 12, à Jacques Finell, rue Montgolfier, n° 4, d'un fonds de marchand boulanger, rue des Vertus, n° 26, moyennant 15 000 francs., 24 novembre 1841
      acte de vente; Croix-des-Petits-Champs (rue); Montgolfier (rue); Vertus (rue des); Berry, Thérèse Pauline; Finell, Jacques; Truchot, Antoine; boulanger
    - Inventaire après décès: Riboulleau, Pierre-André. Corderie du Temple (rue de la), n° 19., 11 décembre 1841
      18 décembre 1841, compte, Marie Geneviève HEBERT, sa veuve.
      inventaire après décès; Corderie-du-Temple (rue de la); Riboulleau, Pierre-André
    - Inventaire après décès: Maurin, François-Nicolas. Paris (rue de), n° 217 / Belleville., 15 décembre 1841
      inventaire après décès; Belleville (ancienne commune); Paris (rue de); Maurin, François-Nicolas
    - Inventaire après décès: Goulet, Marie-Françoise-Scholastique. Remond, Claude (veuve de). Copeau (rue), n° 35., 21 décembre 1841
      1er juillet 1843, liquidation.
      inventaire après décès; Copeau (rue); Goulet, Marie-Françoise-Scholastique; Remond, Claude
    - Inventaire après décès: Taupin-Dorval, Louise-Françoise-Delphine. Saint-Honoré (rue), n° 323., 9 février 1842
      A la requête de Stanislas Joseph de PERONNET, et Antigone Pauline Adèle Joséphine BARLATIER, son épouse, au palais des Tuileries, au nom de Jeanne Françoise Antigone Clotilde de RIVAROL. En présence de Joséphine Louise Zélie TAUPIN DORVAL, épouse de Jean Théodore d'ALENÇON, à Saint-Etienne-la-Tillaye (Calvados), mandataire de Claude François comte de RIVAROL, à Brie-Comte-Robert (Seine-et-Marne). 18 janvier 1842, testament. 7 février 1842, notoriété après décès.
      inventaire après décès; Saint-Honoré (rue); Taupin-Dorval, Louise-Françoise-Delphine
    - Inventaire après décès: Jourdain de Warvillez, Augustin-Ferdinand. Coquillière (rue), n° 36., 22 février 1842
      A la requête de Léonce Léopold JOURDAIN de l'ETOILE, à Abbeville (Somme), de Edouard Pierre Bertrand de PUYRAIMOND, rue Neuve des Petits Champs, n° 50, de Julie Céline DUCHET, veuve de Ambroise Léopold Pierre Eugène Bertrand de PUYRAIMOND, rue Saint-Domique, à Amiens (Somme), de Marie Nathalie ROMANET, à Amiens, de Ambroise Maximilien Robert JOURDAIN de ROUVILLE, à L'Etoile, à Amiens, de Marie Pauline Hortense JOURDAIN de L'ETOGE, épouse de Jean Joseph NAU, à Abbeville (Somme), de Marie Ursule Sophie JOURDAIN de L'ETOGE, épouse de Philippe Clément HECQUET de BEAUFORT, au château de Beauvoir (Somme), de Robert Léopold JOURDAIN de L'ETOGE, rue Constantine, à Amiens, et de Adèle Constance Elisabeth Jeanne JOURDAIN de L'ETOGE, veuve de François Jean-Baptiste Michel de MAZIERES, à Beauvais (Oise).
      inventaire après décès; Coquillière (rue); Jourdain de Warvillez, Augustin-Ferdinand
    - Vente à réméré par Baptiste Courtois, et Joséphine Brianson, son épouse, à Bièvre, à Pierre Joachim Claveau, à Bièvre, d'une diligence, ses chevaux et accessoires., 10 mars 1842
      acte de vente; Bièvres (Essonne); Brianson, Joséphine; Claveau, Pierre Joachim; Courtois, Baptiste
    - Inventaire après décès: Fitz-Patrick, Jacques-Auguste. Champs Elysées (avenue des), n° 65., 1er juin 1842
      inventaire après décès; Champs-Elysées (avenue des); Fitz-Patrick, Jacques-Auguste
    - Inventaire après décès: Regnier, Alexandrine-Louise-Philippe. Grange aux Belles (rue de la), n° 11., 3 juin 1842
      5 juillet 1842, dépôt de pièces.
      inventaire après décès; Grange-aux-Belles (rue de la); Regnier, Alexandrine-Louise-Philippe
    - Inventaire après décès: Leclerc, Jean-Sulpice. Femme Sans Tête (rue de la), n° 3, île Saint-Louis. Menuisier en bâtiments. A la requête de Marie-Adélaïde Jauvin, sa veuve, et en présence de Adrien-Philippe-Louis Durier, rue Copeau, n° 23., 25 juin 1842
      5 août 1842, procès-verbal d'un fonds de commerce de menuisier en bâtiments.
      inventaire après décès; Copeau (rue); Femme-sans-Tête (rue de la); Leclerc, Jean-Sulpice; Jauvin, Marie-Adélaïde; Durier, Adrien-Philippe-Louis; menuisier
    - Inventaire après décès: Clolus, Michel. Saint-Merri (rue), n° 15., 30 juin 1842
      A la requête de Marie Emilie POPOT, sa veuve, et en présence de Pierre Marie Constant MOREL, rue du Temple, n° 105.
      inventaire après décès; Saint-Merri (rue); Clolus, Michel
    - Inventaire après décès: Messager, Marie-Louise. Divoire, Antoine-Jean-Baptiste (veuve de). Trois Couronnes (rue des), n° 35 bis / / Maisons-Laffitte (Maisons-sur-Seine) / 78., 14 juillet 1842
      Décédée à Maisons-sur-Seine le 29 juin 1842. A la requête de Adolphe Victor PAILLARD de VILLENEUVE, rue Neuve Saint-Augustin, n° 25, de Amélie Antoinette Louise DIVOIRE, et Suzanne Louise Zoé DIVOIRE, rue du Faubourg Saint-Denis, n° 43, de Antoine Louis Emile DIVOIRE, cité Bergère, n° 11, et de Louis François DIVOIRE, rue du Faubourg Saint-Denis, n° 43.
      inventaire après décès; Maisons-Laffitte (Yvelines); Trois-Couronnes (rue des); Messager, Marie-Louise; Divoire, Antoine-Jean-Baptiste
    - Inventaire après décès: Leconte, Jean. Croix des Petits Champs (rue), n° 33., 21 juillet 1842
      A la requête de Jean Théodore BOULLE, rue Coq Héron, n° 3 bis, et en présence de Marcel CHANDRU, place Saint-Germain l'Auxerrois, n° 41.
      inventaire après décès; Croix-des-Petits-Champs (rue); Leconte, Jean
    - Inventaire après décès: Richard Devillers Vaudrey, Alfred-François-Victurnin. Saint-Martin (boulevard), n° 23. A la requête de Claude-Emile Binger, à Nancy (Meurthe-et-Moselle), et en présence du mandataire de Apolline Richard de Villers Vaudrey, à Nancy, et de Henri-François de Sheldon, au château de la Garenne (Ille-et-Vilaine)., 28 juillet 1842
      inventaire après décès; Nancy (Meurthe-et-Moselle); Saint-Martin (boulevard); Richard de Villers Vaudrey, Alfred-François-Victurnin; Binger, Claude-Emile; Richard de Villers Vaudrey, Apolline; Sheldon, Henri-François de
    - Inventaire après décès: Bollard, Claude. Tiquetonne (rue), n° 1., 13 septembre 1842
      inventaire après décès; Tiquetonne (rue); Bollard, Claude
    - Inventaire après décès: Lavernette, Eugénie de. Auteuil., 1er octobre 1842
      Décédée le 28 août 1842. A la suite, du 8 mai 1845, acte rectificatif.
      inventaire après décès; Auteuil (ancienne commune); Lavernette, Eugénie de
    - Vente par Achille Paillard, rue du Grand Chantier, n° 16, à Adélaïde Legrand, rue Basse du Rempart, n° 24, d'un fonds de commerce d'ustensiles de ménage, moyennant 7000 frans., 21 octobre 1842
      acte de vente; Basse-du-Rempart (rue); Grand-Chantier (rue du); Legrand, Adélaïde; Paillard, Achille
    - Dépôt judiciaire du testament de Anne Geneviève Greuze, décédée, rue du Cherche Midi, n° 40, le 6 novembre 1842., 8 novembre 1842
      dépôt de pièces; testament; Cherche-Midi (rue du); Greuze, Anne Geneviève
    - Inventaire après décès: Gautier, Françoise-Céleste. Besquin, François-Adjutor (épouse de). Monceau Saint-Gervais (rue du), n° 2., 12 novembre 1842
      inventaire après décès; Monceau-Saint-Gervais (rue du); Gautier, Françoise-Céleste; Besquin, François-Adjutor
    - Inventaire après décès: Fontaine, Joseph. Orfèvres (rue des), n° 6., 16 novembre 1842
      Décédé le 30 septembre 1842.
      inventaire après décès; Orfèvres (quai des); Fontaine, Joseph
    - Inventaire après décès: Libert, Rémi-Joseph. Verneuil (rue de), n° 23., 17 novembre 1842
      Décédé le 6 novembre 1842. 8 novembre 1842, dépôt judiciaire du testament. 23 août 1844, liquidation de la succession.
      inventaire après décès; Verneuil (rue de); Libert, Rémi-Joseph
    - Inventaire après décès: Andre, Marie. Gombert, Nicolas de (veuve de). Savoie (rue de), n° 11., 1er février 1843
      Décédée le 27 janvier 1842. A la requête de Jean Hippolyte de GOMBERT.
      inventaire après décès; Savoie (rue de); Andre, Marie; Gombert, Nicolas de
    - Statut de la société de la Seine, compagnie financière de la Mobilisation, dressé à la requête de Alexandre Delehaye, rue du Faubourg Poissonnière, n° 62., 22 mars 1843
      acte de société; statuts; Faubourg-Poissonnière (rue du); Delehaye, Alexandre
    - Vente par Alfred Philéas Triou Desgranges, rue du Bouloi, n° 1, à François Cardeur, et Désirée Elisa Caroine Thoulet, son épouse, rue du Bouloi, n° 1, du fonds de commerce de marchand papetier, rue du Bouloi, n° 1, moyennant 10 000 francs., 13 avril 1843
      acte de vente; Bouloi (rue du); Cardeur, François; Thoulet, Désirée Elisa Caroline; Triou-Desgranges, Alfred Philéas; papetier
    - Vente par Alfred Philéas Triou Desgranges, rue du Bouloi, n° 1, à François Cardeur, et Désirée Elisa Caroine Thoulet, son épouse, rue du Bouloi, n° 1, du fonds de commerce de marchand papetier, rue du Bouloi, n° 1, moyennant 10 000 francs., 13 avril 1843
    - Inventaire après décès: Guerin, Gabrielle-Augustine. Favel, Jean-François (veuve de). Célestins (quai des), n° 16., 20 avril 1843
      Décédée le 3 avril 1843.
      inventaire après décès; Célestins (quai des); Guerin, Gabrielle-Augustine; Favel, Jean-François
    - Inventaire après demande en séparation de corps à la requête de Eustache Alexandre Voisin, et de Louise Honorine Rouette, son épouse, rue Aubry le Boucher, n° 41., 8 mai 1843
      inventaire; Aubry-le-Boucher (rue); Rouette, Louise Honorine; Voisin, Eustache Alexandre
    - Mariage entre Josephanne Emile Edouard baron Dunoyer de Noirmont, place de la Madeleine, n° 8, et Cécile Clémence de Berthois, rue Royale Saint-Honoré, n° 4. A la suite, du 22 mai 1843, agrément de L. M. le Roi et la Reine des Français et de S.A.R. Adélaïde d'Orléans, et des duchesses d'Orléans et de Nemours., 11 mai 1843 - 22 mai 1843
      contrat de mariage; Madeleine (place de la); Royale (rue); Berthois, Cécile Clémence de; Dunoyer de Noirmont, Josephanne Emile Edouard; Louis-Philippe Ier (roi des Français, 1773-1850); Orléans, Adélaïde d' (1777-1847); Orléans, Hélène de Mecklembourg-Schwerin (1814-1858, duchesse d'); Saxe-Cobourg-Kohary, Victoire de (1822-1857)
    - Inventaire après décès: Verdier, Antoine-Gabriel. Faubourg Saint-Honoré (rue du), n° 3., 11 mai 1843
      inventaire après décès; Faubourg-Saint-Honoré (rue du); Verdier, Antoine-Gabriel
    - Société en commandite entre Jean-Baptiste Galléano, négociant, à Saint-Pierre d'Aréna, faubourg de Gênes (Piémont), Louis Charles Serra, à Gênes, et Joseph François Gambino à New York., 24 mai 1843
      acte de société; Gênes (Italie); New York (Etats-Unis); Galleano, Jean-Baptiste; Gambino, Joseph François; Serra, Louis Charles; négociant
    - Inventaire après décès: Thieriot, Clément. Pavée Saint-André des Arts (rue), n° 15., 24 mai 1843
      inventaire après décès; Pavée-Saint-André (rue); Thieriot, Clément
    - Inventaire après décès: Laguiche, Louis-Henri-Casimir de (marquis). Orsay (quai d'), n° 29., 10 juin 1843
      9 novembre 1843, mainlevée d'inscription en faveur de Augustin Marie NIEPCE, à Vitry-sur-Loire (Saône-et-Loire).
      inventaire après décès; Orsay (quai d'); Laguiche, Louis-Henri-Casimir de (marquis)
    - Dépôt par Emile Crétillée Lacan, rue de Berlin, n° 2, de l'acte de société de la caisse de commerce et d'industrie de Valenciennes., 18 juillet 1843
      dépôt de pièces; acte de société; Berlin (rue de); Valenciennes (Nord); Lacan, Emille Crétillée
    - Vente par Louise Elisabeth Montault, veuve de Jean-Baptiste Renault, rue Lafitte, n° 7, à Victor Marié, rue de la Boule Rouge, n° 17, d'un fonds de commerce de layetier, moyennant 3300 francs., 17 août 1843
      acte de vente; Boule-Rouge (rue de la); Laffitte (rue); Marie, Victor; Montault, Louise Elisabeth; Renault, Jean-Baptiste; layetier
    - Inventaire après décès: Douay, Jules-César. Vingt-Neuf Juillet (rue du), n° 6., 3 octobre 1843
      Décédé le 23 septembre 1843. 21 février 1845, liquidation de la succession.
      inventaire après décès; 29-Juillet (rue du); Douay, Jules-César
    - Procès-verbal d'enchères d'un fonds de cabinet de lecture, rue Coquenard, n° 46 bis, par Alexandrine Legris, veuve de Fréjus Fauvre., 4 octobre 1843
      Coquenard (rue); Fauvre, Fréjus; Legris, Alexandrine
    - Inventaire après décès: Gaubert-Bauge, Madeleine-Amélie. Baquet, Louis-Joseph (veuve de). Ursulines (rue des), n° 24 / Saint-Germain-en-Laye / 78., 16 novembre 1843
      Décédée le 2 novembre 1843.
      inventaire après décès; Ursulines (rue des); Saint-Germain-en-Laye (Yvelines); Gaubert-Bauge, Madeleine-Amélie; Baquet, Louis-Joseph
    - Inventaire après décès: Vaudran, Marie-Geneviève. Gautherot, Jean-Baptiste-Etienne (épouse de). Prouvaires (passage des), n° 8., 4 janvier 1844
      Décédée le 18 décembre 1843.
      inventaire après décès; Prouvaires (passage des); Vaudran, Marie-Geneviève; Gautherot, Jean-Baptiste-Etienne
    - Inventaire après décès: Feuillet, Laurent-François. Conti (quai), Palais de l'Institut., 2 février 1844
      Décédé le 5 décembre 1843.
      inventaire après décès; Conti (quai de); Feuillet, Laurent-François
    - Inventaire après décès: Courtois, Geneviève-Joséphine. Mouton, Charles (épouse de). Croix des Petits Champs (rue), n° 16., 22 février 1844
      Décédée le 16 janvier 1844. 14 mai 1844, supplément d'inventaire.
      inventaire après décès; Croix-des-Petits-Champs (rue); Courtois, Geneviève-Joséphine; Mouton, Charles
    - Inventaire après décès: Bresson, Jeanne-Marguerite-Joséphine. Mauger, Jean-Jacques-Philippe (épouse de). Pontgouin / 28., 26 février 1844
      Décédée le 26 janvier 1844, impasse des Feuillantines, n° 14.
      inventaire après décès; Pontgouin (Eure-et-Loir); Bresson, Jeanne-Marguerite-Joséphine; Mauger, Jean-Jacques-Philippe
    - Inventaire après décès: Giroust, Amable-Louis-Jacob. Feuillantines (impasse des), n° 1 / quartier Saint-Jacques., 8 mars 1844
      5 mars 1844, dépôt judiciaire du testament. 18 juillet 1844, liquidation de la succession.
      inventaire après décès; Feuillantines (impasse des); Saint-Jacques (faubourg); Giroust, Amable-Louis-Jacob
    - Inventaire après décès: Georges de Montcloux, Anne-Charlotte-Pélagie. Rodier, André-Paul (veuve de). Saint-Honoré (rue), n° 416. Propriétaire, 15 mars 1844
      Décédée le 3 mars 1844, rue des Saussaies. 5 mars 1844, dépôt judiciaire du testament. 29 mars 1844, liquidation de la succession. 30 mars 1844, notoriété rectificative des noms.
      inventaire après décès; Saint-Honoré (rue); Georges de Montcloux, Anne-Charlotte-Pélagie; Rodier, André-Paul
    - Dépôt par Alphonse Decourdemanche d'un projet d'acte de société civile de Citeaux (canton de Nuits, département de la Côte d'Or)., 4 avril 1844
      dépôt de pièces; acte de société; Nuits-Saint-Georges (Côte-d'Or); Saint-Nicolas-lès-Cîteaux (Côte-d'Or); Decourdemanche, Alphonse
    - Inventaire après décès: Billette, Geneviève-Germaine. Mallet, Michel-Alexandre (épouse de). Saint-Sauveur / 89., 6 avril 1844
      Décédée le 2 novembre 1842.
      inventaire après décès; Saint-Sauveur-en-Puisaye (Yonne); Billette, Geneviève-Germaine; Mallet, Michel-Alexandre
    - Inventaire après décès: Cotty, Françoise-Julie. Bruneaud, Jean (épouse de). La Fayette (rue), n° 67., 9 mai 1844
      Décédée en novembre 1843. 11 mai 1844, mariage dudit BRUNEAUD.
      inventaire après décès; La-Fayette (rue); Cotty, Françoise-Julie; Bruneaud, Jean
    - Inventaire après décès: Dris, Pierre-Louis. Saint-Louis (rue), n° 27 / Batignolles., 5 juin 1844
      Décédé le 22 avril 1844. 4 janvier 1845, transport de droits successifs, Marie Françoise Eléonore BARA, sa veuve. 6 janvier 1846, mariage de sa veuve. 27 juin 1849, testament de sa veuve, épouse de Claude RIGAUD.
      inventaire après décès; Saint-Louis (rue); Batignolles-Monceaux (ancienne commune); Dris, Pierre-Louis
    - Inventaire après décès: Bitouzet, Anne. Leroux, Lucien-Jean-Baptiste (épouse de). Pavée Saint-Sauveur (rue), n° 11., 5 juin 1844
      Décédée le 6 mars 1844. 25 juillet 1845, liquidation de succession.
      inventaire après décès; Pavée-Saint-Sauveur (rue); Bitouzet, Anne; Leroux, Lucien-Jean-Baptiste
    - Inventaire après décès: Vagnieux, Jean-Claude. Bagnolet.Décédé le 11 janvier 1844., 4 juillet 1844
      21 août 1844, liquidation de la succession.
      inventaire après décès; Bagnolet (Seine-Saint-Denis); Vagnieux, Jean-Claude
    - Acte d'agrément par L.M. le roi, la reine et la famille royale au mariage du comte de Montesquiou et de Melle Du Roux (Me Berceon subst. Me Thion de La Chaume)., 15 juillet 1844
      accord; Du Roux (Mlle); Louis-Philippe Ier (roi des Français, 1773-1850); Montesquiou-Fézensac, Thierry de (1824-1904)
    - Inventaire après décès: Dumesnil, Joséphine-Caroline. Koull, Pierre (épouse de). Saint-Roch (rue), n° 2 bis / Poissonnière., 31 juillet 1844
      Décédée le 27 octobre 1840.
      inventaire après décès; Poissonnière (faubourg); Saint-Roch (rue); Dumesnil, Joséphine-Caroline; Koull, Pierre
    - Inventaire après décès: Noël, Gilles-François. Faubourg du Roule (rue du), n° 22., 6 août 1844
      Décédé le 21 avril 1844.
      inventaire après décès; Faubourg-du-Roule (rue du); Noël, Gilles-François
    - Société en commandite entre François Germain Lexcellent, rue des Petits Hôtels, n° 21, et ses commanditaires. A la suite, du 8 février 1845, formation de la société en commandite Les Excellentes., 26 octobre 1844 - 8 février 1845
      acte de société; Petits-Hôtels (rue des); Lexcellent, François Germain
    - Inventaire après décès: Connevot, Jean-Denis. Royale (rue), n° 9 / Saint-Honoré. Cocher chez le marquis de RENNEPONT, 29 octobre 1844
      Décédé le 9 septembre 1844 à Courdimanche.
      inventaire après décès; Royale (rue); Saint-Honoré (faubourg); Connevot, Jean-Denis; conducteur de véhicules